【裁判字號】    97,消債更,2087
【裁判日期】    980515
【裁判案由】    更生事件
【裁判全文】
臺灣板橋地方法院民事裁定          97年度消債更字第2087號
聲  請  人  甲○○
即  債務人
代  理  人  陳瑞和律師
上列當事人因消費者債務清理事件，聲請更生，本院裁定如下：
    主  文
債務人甲○○自中華民國九十八年五月十五日下午四時起開始更
生程序。
本件得由司法事務官進行更生程序。
    理  由
一、按法院開始更生程序之裁定，應載明其年、月、日、時，並
    即時發生效力，消費者債務清理條例第45條第1項定有明文。
二、本件聲請人主張略以：其積欠金融機構債務共新臺幣（下同
    ）1,947,897 元，曾於民國97年11月間，以書面向最大債權
    金融機構萬泰商業銀行股份有限公司（下稱萬泰商銀）請求
    共同協商債務清理方案，萬泰商銀提出還款條件為分180 期
    ，利率0%，每月平均清償10,871元，但不包括中華商業銀行
    已轉讓予翊豐資產管理公司之債權160,000 元、新光商業銀
    行已轉讓予新光行銷股份有限公司之債權266,989 元及台東
    區中小企業銀行已轉讓予良京實業股份有限公司之債權365,
    000 元，聲請人經再讓步表示願意依照債權銀行之還款條件
    ，但希望把上開債務包含在這些協商還款計劃中，惟債權銀
    行表示無法接受，而以聲請人無法負擔任何還款條件為由而
    發給前置協商不成立通知書，是前置協商不成立，故聲請人
    實有不能清償債務之情形，且聲請人之無擔保或無優先權之
    債務總額未逾1,200 萬元，復未經法院裁定開始清算程序或
    宣告破產，爰向本院聲請更生等語。經查：聲請人主張之上
    開事實，業據其提出前置協商不成立通知書、財產及收入狀
    況說明書、聲請人、聲請人母親、前配偶賴美杏及其子女之
    財政部臺北市國稅局財產歸屬資料清單及綜合所得稅各類所
    得資料清單、戶籍謄本、臺北縣政府長期照顧管理中心服務
    核定表、債務人清冊、債權人清冊、財團法人金融聯合徵信
    中心當事人綜合信用報告、本院94執竹字第29877 號執行命
    令影本、96年11月至97年11月薪資明細單、勞工保險被保險
    人投保資料表、聲請人子女之在學證明書、學雜費繳費收據
    等件為證。此外，本件又查無聲請人有消費者債務清理條例
    第6 條第3 項、第8 條或第46條各款所定駁回更生聲請之事
    由存在，則聲請人聲請更生，應屬有據，爰裁定如主文第一
    項。並依消費者債務清理條例第16條第2 項規定，命本件由
    司法事務官進行更生程序，爰裁定如主文第二項。
中    華    民    國    98    年    5     月    15    日
              民事第一庭  法        官  黃信樺
上為正本係照原本作成
本裁定不得抗告
本裁定已於98年5月15日下午四時公告。
中    華    民    國    98    年    5     月    15    日
                          書   記   官  李佳靜


司法院資訊處製作；財團法人民間司法改革基金會備份。
